【裁判字號】    89,訴,383
【裁判日期】    891103
【裁判案由】    毒品危害防制條例
【裁判全文】
臺灣嘉義地方法院刑事判決                          八十九年度訴字第三八三號
    公  訴  人  臺灣嘉義地方法院檢察署檢察官
    被      告  乙○○
右列被告因毒品危害防制條例案件，經檢察官提起公訴 (八十九年度偵字第三九八六
號)，本院判決如左：
    主  文
乙○○連續轉讓第一級毒品，處有期徒刑壹年肆月。
    事  實
一、乙○○基於概括之犯意，分別於八十九年五月十五日上午十一時、八十九年五月
    二十日晚上八時、八十九年五月二十八日凌晨零時許，連續在嘉義市○○路六０
    八號七樓二十一室處，無償轉讓少許第一級毒品海洛因予甲○○供其施打，嗣經
    警於八十九年五月廿八日，在嘉義市○○路六○八號七樓二一號，查獲甲○○施
    打海洛因，並扣得沾有血液之注射針筒一個，因甲○○供出上情而查獲。
二、案經嘉義市警察局第一分局報告臺灣嘉義地方法院檢察署檢察官偵查起訴。
    理  由
一、訊據被告乙○○矢口否認有右揭犯行，辯稱：並未提供海洛因給甲○○，是警察
    寫好筆錄後叫我蓋章的云云（八十九年十月廿日審判筆錄）。惟查：
  (1)被告如何於右揭時地無償轉讓第一級毒品海洛因供甲○○施用等情，業據證人甲
    ○○迭於警訊時、偵查及審理中證述：（問：乙○○是否曾提供你毒品吸食？）
    有的，提供過三次，一次是在八十九年五月十五日上午十一時及八十九年五月二
    十日晚上八時及八十九年五月二十八日凌晨零時許，．．都是在嘉義市○○路六
    ○八號七樓二一室施打．．等語明確（偵查卷第八頁反面第八行起、本院八十九
    年七月卅一日訊問筆錄）。
  (2)被告於警訊時即對右揭犯行自白：甲○○所施打的海洛因是我提供的，因為甲○
    ○我的好朋友，我有時向他借錢，會不好意思，所以他向我要海洛因施用時，我
    就會分他一點施打等語不諱（警訊卷第一頁反面），核與證人甲○○於警訊時、
    偵查及審判中證稱：是因為乙○○要向我借錢，才會免費提供給我施打（警訊卷
    第四頁反面未四行）．．他每次借錢金額不確定，從九百元至數千元不等，而我
    只有第三次時拿新台幣一千元借給他（警訊卷第五頁第四行起）．．．乙○○免
    費給我的（偵查卷第九頁正面第三行）．．．乙○○提供三次給我施用．．事後
    他都有向我借錢．．只有第三次拿一千元借給他（本院八十九年七月卅一日訊問
    筆錄）等語相符。至證人甲○○雖於本院審理中改稱：我是因被警查獲，我的住
    所只有他知道，我以為是他報警的，所以才會說是被告拿給我吸的（本院八十九
    年十月廿日審判筆錄），然衡諸證人甲○○前揭警訊、偵查及審理中證詞均與被
    告於警訊中自白內容相同，證人甲○○於本院八十九年十月廿日審理中證言翻異
    前詞，顯係出於為被告脫罪之詞，不足採信。
  (3)甲○○確因施用第一級毒品海洛因，經本院以八十九年毒聲字第一三三六裁定送
    觀察、勒戒，此有上開裁定書一份在卷可按，足見被告自白與事實相符，綜上，
    被告所辯無非事後卸責之詞，不足採信，本件事證明確，被告犯行已堪認定。
二、查海洛因為毒品危害防制條例第二條第一款所稱之第一級毒品。核被告所為，係
    犯毒品危害防制條例第八條第一項之轉讓第一級毒品罪。被告因轉讓安非他命而
    持有安非他命之行為，應為轉讓行為所吸收，不另論罪。被告先後多次犯行，時
    間緊接，方法相同，觸犯構成要件相同之罪，顯係基於概括犯意為之，為連續犯
    ，爰依刑法第五十六條之規定以一罪論，並加重其刑。爰審酌被告之生活狀況、
    智識程度，其犯罪之動機、目的、手段、轉讓毒品造成毒品氾濫，影響國民健康
    甚鉅，及犯罪後猶飾詞圖卸尚無悔意等一切情狀，量處如主文所示之刑，以資懲
    儆。
據上論斷，應依刑事訴訟法第二百九十九條第一項前段，毒品危害防制條例第八條第
一項，刑法第十一條、第五十六條，判決如主文。
本案經檢察官林俊良到庭執行職務。
中      華      民      國    八十九    年     十一     月      三    日
                                      臺灣嘉義地方法院刑事第一庭
                                          法  官  蔡  廷  宜
右正本證明與原本無異。
如不服本判決，應於判決送達後十日內，向本院提出上訴狀。
中      華      民      國    八十九    年     十一     月      三      日
                                          書記官  尹  玉  琪
附錄法條：
毒品危害防制條例案件第八條第一項
轉讓第一級毒品者，處一年以上七年以下有期徒刑，得併科新台幣一百萬元以下罰金
。


司法院資訊處製作；財團法人民間司法改革基金會備份。
